【裁判字號】    97,訴,826
【裁判日期】    970423
【裁判案由】    搶奪等
【裁判全文】
臺灣板橋地方法院刑事判決               97年度訴字第826號
公  訴  人  臺灣板橋地方法院檢察署檢察官
被      告  乙○
上列被告因搶奪等案件，經檢察官提起公訴（97年度偵字第2727
號），本院依簡式審判程序，判決如下：
    主  文
乙○竊盜，累犯，處有期徒刑伍月；又意圖為自己不法之所有，
而搶奪他人之動產，累犯，處有期徒刑捌月；又意圖為自己不法
之所有，而搶奪他人之動產未遂，累犯，處有期徒刑陸月；應執
行有期徒刑壹年陸月。
    事  實
一、乙○前於民國九十二年間因竊盜案件經臺灣雲林地方法院以
    九十二年度虎簡字第七○號判決判處有期徒刑四月確定，復
    因竊盜、施用第一級毒品案件分別經臺灣雲林地方法院、臺
    灣高等法院臺南分院以九十二年度上易字第一一一八號、九
    十二年度訴字第三二○號判決判處有期徒刑十月、八月確定
    ，並經臺灣高等法院臺南分院定期應執行刑為一年五月，與
    首開竊盜罪所處之刑接續執行，於九十四年六月八日假釋出
    監，同年十月八日保護管束期滿執行完畢，詎仍不知悔改，
    復分別意圖為自己不法之所有，而為下列行為：(一)於九十七
    年一月四日上午十一時許，在臺北縣新店市○○○路一巷一
    弄二號前，徒手竊取李長榮所有之車牌號碼五七八－ＢＤＸ
    號重型機車。(二)得手後騎乘該機車，於同日中午十二時四十
    分，在臺北縣新店市○○○路一百二十九巷二弄一之一號前
    ，徒手搶奪甲○○○之皮包，內有新臺幣（下同）二千元、
    中國信託信用卡一張、鑰匙一串，得手後將金錢花用殆盡，
    信用卡及鑰匙則任意丟棄。(三)又於同年月五日晚間九時四十
    分許，騎乘上開竊得之機車，在臺北縣中和市○○路○段一
    百二十八巷三十三弄內欲徒手搶奪一姓名年籍不詳女子之皮
    包，因該女子奮力掙扎並高呼搶劫，使乙○摔倒在地而未得
    逞，適有巡邏員警經過該處，乃當場將乙○逮獲，並查獲上
    開竊得之機車一部。乙○於有偵查犯罪權限之公務員發覺其
    上開(一)、(二)之犯行前，向逮捕之警員自承犯行並接受裁判。
二、案經臺北縣政府警察局中和分局移送臺灣板橋地方法院檢察
    署檢察官偵查起訴。本院於準備程序進行中，乙○就被訴事
    實為有罪之陳述，經告知簡式審判程序之旨，並聽取各當事
    人之意見後，本院合議庭裁定由受命法官獨任進行簡式審判
    程序。
    理  由
一、上揭犯罪事實，業據被告乙○迭於警詢、偵查及本院審理時
    均自白不諱，核與證人即被害人甲○○○、李長榮之母丙○
    ○於警詢中證述之情節相符，並有贓物認領保管單一份在卷
    可憑，足證被告之自白確與事實相符。從而本案事證明確，
    被告犯行堪予認定，自應依法論科。
二、核被告上開所為，分別係犯刑法第三百二十條之普通竊盜罪
    、同法第三百二十五條第一項之搶奪罪、同法三百二十五條
    第三項、第一項之搶奪未遂罪。被告前於九十二年間因竊盜
    案件經臺灣雲林地方法院以九十二年度虎簡字第七○號判決
    判處有期徒刑四月確定，復因竊盜、施用第一級毒品案件分
    別經臺灣雲林地方法院、臺灣高等法院臺南分院以九十二年
    度上易字第一一一八號、九十二年度訴字第三二○號判決判
    處有期徒刑十月、八月確定，並經臺灣高等法院臺南分院定
    期應執行刑為一年五月，與首開竊盜罪所處之刑接續執行，
    於九十四年六月八日假釋出監，於同年十月八日保護管束期
    滿執行完畢，有臺灣高等法院被告前案紀錄表一份在卷可稽
    ，被告於有期徒刑執行完畢後，五年內故意再犯本案最重本
    刑有期徒刑以上之罪，應依刑法第四十七條第一項之規定加
    重其刑。被告於有偵查犯罪權限之公務員發覺事實欄(一)、(二)
    之犯行前，即向逮捕之警員自承犯行並接受裁判，爰就該部
    分依刑法第六十二條前段之規定減輕其刑，又被告已著手於
    事實欄(三)犯行之實行而不遂，為未遂犯，爰依刑法第二十五
    條第二項規定就該部分減輕其刑，上開三罪均先加後減之。
    爰分別審酌被告前有多次毒品及竊盜前科，素行不佳，有臺
    灣高等法院被告前案紀錄表在卷可稽，年輕力壯，四肢健全
    ，不思正途賺取所需，反竊車規避追查後屢次飛車搶奪，造
    成被害人嚴重損害，並致人人自危，所為對社會治安所生危
    害重大，不宜輕縱，兼衡其犯後自知事證明確，未多為無謂
    辯解而坦承犯行之犯後態度，暨其犯罪之手段、動機、目的
    及所得之財物價值等一切情狀，分別量處如主文所示之刑，
    並定其應執行刑，以示警懲。
據上論斷，應依刑事訴訟法第273條之1第1項、第299條第1項前
段，刑法第320條第1項、第325條第3項、第1項、第25條第2項、
第62條前段、第47條第1項、第51條第5款。
本案經檢察官靳開聖到庭執行職務。
中    華    民    國    97    年    4     月    23    日
                  刑事第三庭  法  官  王偉光
上列正本證明與原本無異。
如不服本判決應於送達後十日內檢附理由向本院提出上訴狀
                              書記官  陳宥伶
中    華    民    國    97    年    4     月    23    日
附錄本案論罪科刑所引法條：
刑法第三百二十條：
意圖為自己或第三人不法之所有，而竊取他人之動產者，為竊盜
罪，處五年以下有期徒刑、拘役或五百元以下罰金。
意圖為自己或第三人不法之利益，而竊佔他人之不動產者，依前
項之規定處斷。
前二項之未遂犯罰之。
刑法第三百二十五條：
意圖為自己或第三人不法之所有，而搶奪他人之動產者，處六月
以上五年以下有期徒刑。
因而致人於死者，處無期徒刑或七年以上有期徒刑，致重傷者，
處三年以上十年以下有期徒刑。
第一項之未遂犯罰之。


司法院資訊處製作；財團法人民間司法改革基金會備份。
